臺灣新竹地方法院宣示判決筆錄　　　　　96年度訴字第481 號
聲　請　人　臺灣新竹地方法院檢察署檢察官
被　　　告　甲○○
上列被告因毒品危害防制條例案件，經檢察官提起公訴（96年度
偵字第1525號、96年度毒偵字第467 號、第755 號）及追加起訴
後（96年度毒偵字第1157號），聲請改依協商程序而為判決，本
院於96年10月19日下午5 時在本院刑事第5 法庭宣示判決，出席
職員如下：
　　法　官　蔡川富
　　書記官　沈藝珠
　　通　譯　賴光浪
法官起立朗讀判決主文、犯罪事實要旨、處罰條文及告以上訴限
制、期間並提出上訴狀之法院，且諭知記載其內容：
一、主  文：
    甲○○施用第二級毒品，累犯，處有期徒刑肆月，減為有期
    徒刑貳月，扣案之第二級毒品安非他命壹包（驗前毛重壹點
    零公克）沒收銷燬；又施用第一級毒品，累犯，處有期徒刑
    捌月，減為有期徒刑肆月；又施用第二級毒品，累犯，處有
    期徒刑肆月，減為有期徒刑貳月，扣案之第二級毒品安非他
    命九小包（合計驗前毛重四點零六公克）沒收銷燬，電子磅
    秤壹台、玻璃吸食器肆支、分裝袋伍拾壹個均沒收；又施用
    第二級毒品，累犯，處有期徒刑肆月，扣案之吸食器壹組沒
    收；又施用第一級毒品，累犯，處有期徒刑捌月；又施用第
    二級毒品，累犯，處有期徒刑肆月，扣案之第二級毒品安非
    他命壹小包（驗前毛重零點三公克）沒收銷燬，玻璃球吸食
    器壹組沒收；應執行有期徒刑壹年拾月，扣案之第二級毒品
    安非他命拾壹包（合計驗前毛重五點三六公克）沒收銷燬，
    電子磅秤壹台、玻璃吸食器肆支、分裝袋伍拾壹個、吸食器
    壹組及玻璃球吸食器壹組均沒收。
二、犯罪事實：
    甲○○前有多次違反毒品危害防制條例前科，分別經法院判
    處有期徒刑10月（臺灣桃園地方法院90年度訴字第1200號、
    臺灣高等法院94年度上更一字第365 號）、1 年5 月（本院
    90年度易字第553 號判處有期徒刑8 月、91年度訴字第23號
    判處有期徒刑9 月、92年度聲字第30 1號定其執行刑）、4
    月（92年度易字第388 號）、9 月（本院92年度訴字第469
    號）確定，經合併執行後，於95年12月7 日縮短刑期執行完
    畢。又前因施用毒品案件，經本院以88年度毒聲字第2588號
    裁定送勒戒處所觀察、勒戒後，認有繼續施用毒品傾向，再
    經本院以89年度毒聲字第163 號裁定送戒治處所施以強制戒
    治，嗣因戒治已滿3 月成效評定為合格，經本院以89年度毒
    聲字第2146號裁定停止戒治，所餘期間交付保護管束，至90
    年1 月8 日保護管束期滿執行完畢，並由臺灣新竹地方法院
    檢察署檢察官於90年2 月7 日以90年度戒毒偵字第18號為不
    起訴處分，嗣又因施用毒品案件，經依臺灣新竹地方法院92
    年度毒聲字第462 號裁定送戒治處所施以強制戒治1 年，於
    93年1 月9 日因適用修正後毒品危害防制條例規定而停止戒
    治釋放出所。竟仍不知改過，而於下列時地施用毒品：
  (一)甲○○基於施用第二級毒品之犯意，於96年3 月1 日凌晨1
    時40分許即為警採尿時往前回溯96小時內之某時，在不詳處
    所施用第二級毒品安非他命1 次，嗣於同日凌晨1 時30分許
    ，在其位於新竹縣湖口鄉○○村○○街198 巷1 弄1 號住處
    前為警查獲，並扣得第二級毒品安非他命1 小包（毛重1.0
    公克），經採其尿液檢驗結果後呈安非他命、甲基安非他命
    陽性反應。
  (二)嗣另基於施用第一級毒品海洛因、第二級毒品安非他命之各
    別犯意，分別於96年3 月3 日凌晨5 時14分許即為警採尿時
    往前回溯26小時內、回溯96小時內之某2 個時點，在不詳處
    所，各施用第一級毒品海洛因1 次及第二級毒品安非他命1
    次，嗣於同日凌晨3 時20分許在新竹縣湖口鄉○○路○ 段3
    巷51號前為警查獲，並扣得第2 級毒品安非他命9 小包（總
    毛重4.06公克），供其施用、分裝毒品所用之電子磅秤1 台
    、玻璃吸食器4 支、分裝袋51個，經採其尿液檢驗結果呈嗎
    啡、安非他命、甲基安非他命陽性反應。
  (三)嗣另基於施用第一級毒品海洛因之犯意，於96年5 月10日10
    時45分許即為警採尿時回溯96小時內某時，在不詳處所施用
    第二級毒品安非他命1 次，嗣於同日9 時10分許在其位於新
    竹縣湖口鄉○○村○○街198 巷1 弄1 號住處，為警執行搜
    索查獲，並扣得供其施用毒品之安非他命吸食器1 組，經採
    其尿液檢驗結果呈甲基安非他命陽性反應。
  (四)嗣再基於施用第一級毒品海洛因及第二級毒品安非他命之各
    別犯意，而於96年7 月28日12時20分許即為警採尿時回溯26
    小時及96小時內之某2 個時點，各在不詳處所，分別施用第
    一級毒品海洛因1 次及第二級毒品安非他命1 次，嗣甲○○
    於96年7 月27日23時50分許，駕駛車號JW─8967號自用小客
    車搭載郭郁琦、陳秉鋒、吳明峰行經新竹縣竹北市頭前溪橋
    北上車道時，為警攔檢而查獲，並於前開車輛內扣得安非他
    命1 小包（毛重0.3 公克）及玻璃球吸食器1 組。
三、處罰條文：
    毒品危害防制條例第10條第1 項、第2 項。
四、協商判決除有刑事訴訟法第455 條之4 第1 項第1 款於本訊
    問程序終結前，被告撤銷協商合意或檢察官撤回協商聲請者
    ；第2 款被告協商之意思非出於自由意志者；第4 款被告所
    犯之罪非第455 條之2 第1 項所定得以聲請協商判決者；第
    6 款被告有其他較重之裁判上一罪之犯罪事實者；第7 款法
    院認應諭知免刑或免訴、不受理者情形之一，及違反同條第
    2 項「法院應於協商合意範圍內為判決；法院為協商判決所
    科之刑，以宣告緩刑或2 年以下有期徒刑、拘役或罰金為限
    」之規定者外，檢察官與被告均不得上訴。
五、如有前項得上訴之情形，得自收受宣示判決筆錄送達之日起
    10日內，向本院提出上訴書狀，上訴於第2 審法院。
中　　 華　　民　　國　　96　　年　　10 　月　　19　　日
                  刑事第二庭    書記官　沈藝珠
                                法　官  蔡川富
以上筆錄正本係照原本作成。
中 　　華　　民　　國　　96　　年　　10 　月　　19　　日
                                書記官  沈藝珠
附錄本案論罪科刑法條全文：
毒品危害防制條例第10條
施用第一級毒品者，處 6 月以上 5 年以下有期徒刑。
施用第二級毒品者，處 3 年以下有期徒刑。
